臺灣臺北地方法院民事裁定　　　　　　 96年度重訴字第547號
原　　　告　欣業科技工程股份有限公司
法定代理人　甲○○
訴訟代理人　莫詒文律師
　　　　　　李艾倫律師
被　　　告　台北市政府捷運工程局
法定代理人　乙○○
訴訟代理人　廖學興律師
　　　　　　林倖如律師
上列當事人間請求債務不履行損害賠償事件，本院就訴訟程序上
之爭點，為中間裁定如下：
    主  文
被告所為民事訴訟法第249條第1項第7款之抗辯駁回。
    理  由
一、按民事訴訟法第383條第2項規定：「訴訟程序上之中間爭點
    ，達於可為裁判之程度者，法院得先為裁定。」查本件被告
    抗辯原告起訴之訴訟標的為本院94年度建字第209號確定判
    決之效力所及，依同法第249條第1項第7款規定，法院應以
    裁定駁回之，為原告否認，本院爰就此訴訟程序上之中間爭
　　點，先為裁定。
二、按民事訴訟法第400條規定：「除別有規定外，確定之終局
    判決就經裁判之訴訟標的，有既判力。」、第249條第1項規
　　定：「原告之訴，有下列各款情形之一者，法院應以裁定駁
  　回之．．七．．其訴訟標的為確定判決之效力所及者。」次
    按最高法院19年上字第278號判例闡示：「訴訟法上所謂一
　　事不再理之原則，乃指同一事件已有確定之終局判決者而言
　  。其所謂同一事件，必同一當事人就同一法律關係而為同一
    之請求，若此三者有一不同，即不得謂為同一事件，自不受
　　確定判決之拘束。」
三、本件原告起訴主張如下：
　(一)兩造於民國（下同）83年11月18日簽訂「台北都會捷運系統
　  工程南港線CN340C/CN340H標車站及隧道水電工程」，預定
    工期自83年12月6日起至86年9月30日止。惟Ｃ標部分因下列
    因素而展延工期：1.相關土建CN258C標BL14站A出入口X通風
    井及D出入口Y通風井里程碑(一)開放電梯、電扶梯及水電環控
　　承商進場安裝，影響本標BL14站A.D出入口X、Y通風井照明
　  系統及火警系統安裝時程，而自89年2月17日起局部停工；
    2.他項工程TSSLSSS電力房完工日期延誤，致本標後山碑（
    BL15）站施工展延；3.訴外人珠江營造股份有限公司施作之
    CN25 8C標工程，於永春（BL14）站A出入口X通風井口出入
    口Y通風井工程延誤，使本標工程展延；4.配合第三至六次
    變更設計及台北市政府（BL13）站提前通車人力資源調度、
    921地震分階段停電；5.因象神、碧麗颱風過境、配合原告
    通車前初勘及履勘停工作業。Ｈ標部分因下列因素而展延工
    期：1.相關土建CN259C標里程碑(二)BL16至上坡匝道段開放承
　  商進場安裝施作，影響本標BL16站至南港機廠隧道消防系統
    及照明系統安裝時程，而自88年3月31日起局部停工；2.259
    C標提供介面標進場施工兩個半月，造成本標展延；3.昆陽
    （BL16）站大廳層結構完成日展延，居民抗爭而未能開放水
    電標施作，故本標工程暫緩施工；4.昆陽BL16站至南港機廠
    之間軌道區工作，因機廠隧道停工影響340H標進場時程，及
    259C標停工後續合理工期，故展延本標工期。
  (二)被告未協調他標作業，多次無法依約開放工地給原告進場施
　　作，違反系爭契約一般條款第50.1條所定提供工地之義務，
　  致Ｃ、Ｈ標依序於90年3月20日、同年4月8日完工，遲延126
    6日、1261日。為此依民法第229條第1項、第231條規定，請
    求被告賠償下列損害：
　1.工地安全衛生與環保費新台幣（以下同）1,256,883.87元：
　  Ｃ標為867,121.38元；Ｈ標為389,762.49元。
　2.雇用外籍勞工費用637,500元。
　3.管理費12,443,093.48元：系爭契約附件工程總表明定工程
　  費之5.5%為利潤及管理費，再加計5%加值型營業稅，計Ｃ標
    為7,745,172.75元，除以原訂工期1028日，每日為7,534.21
　　元，展延1266日期間共計9,538,309.86元。Ｈ標每日為3,39
　  9.96元，展延1261日期間共計4,287,349.56元。二者合計13
    ,825,659.42 元，再扣除10%原告之利潤後，管理費為12,44
    3,093.478元。
  (三)聲明：
  1.被告應給付原告14,337,476元，及自96年4月14日起至清償
    日止按年息5%計算之利息。
  2.願供擔保，請准宣告假執行。
四、查本院94年度建字第209號民事事件，乃原告於94年6月22日
    向本院起訴請求被告給付32,558,929元，及自91年3月1日起
    至清償日止按年息5%計算之利息。原告於起訴狀雖記載事實
    理由為：被告未履行定作人提供工地之協力義務，致系爭Ｃ
    、Ｈ標工程停工及遲延完工，被告應負遲延給付或受領遲延
    責任，或類推適用系爭契約第48.2 條負補償責任，為此請
    求被告賠償原告，而與其於本案起訴時主張之原因事實相同
    。但原告於前案94年10月3日言詞辯論期日提出準備書狀記
    載「因可歸責於被告之展延工期致原告受損，原告依民法第
    227條之2第1項規定、民法第148條第2項規定及工程合約書
    第64.1條約定請求被告給付」（見該事件卷2第35、52頁）
    ，已具體確定請求權基礎，不包括民法第229條第1項、第23
    1條規定。嗣本院於95年4月14日判決，於事實及理由載明「
    原告主張上開工期展延系可歸責於被告致其增加成本及減少
　　利潤，爰依合約一般條款第62.1條、第64.1條、64.2條之約
　  定及民法第227條之2第1項之規定，請求被告給付」，並僅
    論斷、判決各該爭點，而未就被告是否應負民法第229條第1
    項、第231條遲延給付責任加以論駁及裁判，經本院調閱該
    事件卷宗查核在案。堪認原告於前案及本案起訴之請求權基
    礎（訴訟標的法律關係）不同，難謂係同一事件，本院自無
    依第249條第1項第7款規定，以裁定駁回原告訴訟之理。
五、依民事訴訟法第383條第2項裁定如主文。
中　　華　　民　　國　　96　　年　　9　　月　　6    　日
                  民事第五庭    法　官　翁昭蓉
以上正本係照原本作成
不得抗告
中　　華　　民　　國　　96　　年　　9　　月　　6　  　日
                       　　　　 書記官　黃瓊玉
